【裁判字號】    90,訴,5278
【裁判日期】    901130
【裁判案由】    清償借款
【裁判全文】
臺灣台北地方法院民事判決  九十年訴字第五二七八號
    原      告  中興商業銀行股份有限公司
    法定代理人  丙○○
    訴訟代理人  甲○○
    被      告  乙○○
右當事人間清償借款事件，本院判決如左：
    主      文
被告應給付原告新台幣壹佰拾捌萬仟貳佰玖拾伍元，及自民國八十九年五月二十
八日起至清償日止，按年息百分之九點七計算之利息，並自民國八十九年六月二十九
日起至民國八十九年十二月二十八日止，按上開利率百分之十，自民國八十九年十二
月二十九日起至清償日止，按上開利率百分之二十計算之違約金。
訴訟費用由被告負擔。
本判決於原告以新台幣肆拾陸萬元供擔保後，得假執行。
    事    實
甲、原告方面：
一、聲明：除假執行擔保金額外，如主文所示。
二、陳述：被告乙○○於民國八十六年五月十二日向原告借用新台幣（下同）佰陸
    拾萬元及壹佰玖拾萬元，約定借款期間分別為十五年、二年，利息分別按年息百
    分之九點二零五、九點七零五機動計算，前一筆借款按月平均攤還本息，後一筆
    借款按月付息本金到期清償，如任一期債務未按期清償本金，被告即喪失期限利
    益，借款視為全部到期；逾期清償在六個月以內者，按上開利率百分之十，超過
    六個月者，按上開利率百分之二十計付違約金。詎被告自八十七年十月十三日起
    ，即未依約攤還本息，依約債務全部到期，經原告聲請拍賣抵押物後，仍不足完
    全受償，尚欠如聲明所示之本金及利息、違約金迄未清償，為此提起本件訴訟。
三、證據：提出借據、約定書、台灣高雄地方法院民事執行處通知暨分配表（均影本
    ）為證。
乙、被告方面：
一、聲明：駁回原告之訴及其假執行之聲請。
二、陳述：我是出具名義給公司借款，還款亦由公司負責，我也是受害者。
    理    由
甲、得心證之理由：
一、原告主張之事實，已據其提出借據、約定書、台灣高雄地方法院民事執行處通知
    暨分配表為證，核屬相符。被告雖以上揭情詞置辯，惟查，系爭借據被告之簽章
    為真正，為被告所自承，是被告既於借據上簽章向原告表示為借款人，在法律上
    即應就本件借款負清償之責，至被告是否出借名義予他人借款，乃彼等間之內部
    關係，尚不得以此對抗原告主張其並非借款人而毋庸負責。是被告上開抗辯，尚
    不足採。
二、從而，原告依消費借貸契約請求被告給付借款壹佰拾捌萬仟貳佰玖拾伍元，
    及如主文第一項所示之利息、違約金為有理由，應予准許。
乙、假執行之宣告：
    原告陳明願供擔保，請求宣告假執行，核無不合，茲酌定相當之擔保金額，予以
    准許。
丙、結論：
    原告之訴為有理由，依民事訴訟法第三百八十五條第一項前段、第七十八條、第
    三百九十條第二項，判決如主文。
中      華      民      國    九十    年     十一     月       三十     日
                                            民事第五庭法      官  歐陽漢菁
右為正本係照原本作成
如對本判決上訴須於判決送達後二十日內向本院提出上訴狀
中      華      民      國    九十    年     十一     月       三十     日
~B法院書記官  曾寶生


司法院資訊處製作；財團法人民間司法改革基金會備份。
